臺灣板橋地方法院刑事判決　　　　　　　99年度易字第3628號
公　訴　人　臺灣板橋地方法院檢察署檢察官
被　　　告　楊宇羚
上列被告因詐欺等案件，經檢察官提起公訴（99年度偵字第2343
6 號），被告於準備程序中對被訴之事實為有罪陳述，本院合議
庭裁定由受命法官獨任行簡式審判程序，並判決如下：
    主  文
楊宇羚行使偽造私文書，足以生損害於公眾及他人，處有期徒刑
貳月，如易科罰金以新臺幣壹仟元折算壹日；如附表一所示偽造
署押沒收。又行使偽造私文書，足以生損害於公眾及他人，處有
期徒刑參月，如易科罰金以新臺幣壹仟元折算壹日；如附表二所
示偽造署押沒收。又行使偽造私文書，足以生損害於公眾及他人
，處有期徒刑肆月，如易科罰金以新臺幣壹仟元折算壹日；如附
表三所示偽造署押沒收。又共同明知為不實之事項，而使公務員
登載於職務上所掌之公文書，足以生損害於公眾及他人，處有期
徒刑貳月，如易科罰金以新臺幣壹仟元折算壹日。應執行有期徒
刑玖月，如易科罰金以新臺幣壹仟元折算壹日，如附表一、二、
三所示偽造署押均沒收。
    事  實
一、楊宇羚明知因積欠中央健康保險局（下稱健保局）之健保費
    用，無法使用自己之健保卡獲取健保醫療給付，為產檢及生
    產時能獲得醫院之健保醫療給付，竟意圖為自己不法之利益
    ，並基於行使偽造私文書及詐欺得利之犯意，於民國一ＯＯ
    年四月九日某時許，在新北市○○區○○街四五號十二樓住
    處，擅自拿取楊宇葳之健保卡（所涉親屬間竊盜未據告訴、
    起訴）後，前往臺北縣新莊市○○路一二七號行政院衛生署
    臺北醫院（下稱臺北醫院）產檢時，出示楊宇薇之健保卡，
    向臺北醫院醫護人員佯稱為「楊宇薇」本人，並在「孕婦免
    費愛滋病毒篩檢服務卡」孕婦簽名欄上偽造「楊宇薇」之簽
    名一枚，表示「楊宇薇」同意接受愛滋病毒篩檢，偽造「孕
    婦免費愛滋病毒篩檢服務卡」之私文書（偽造之時間、地點
    、簽名數量，詳附表一所示），並將該服務卡交與醫護人員
    收執而行使之，致使臺北醫院醫護人員誤認係楊宇薇本人就
    診，而對楊宇羚提供預防保健產檢、孕婦篩檢愛滋病毒之醫
    療服務，楊宇羚因而接續詐得免支付醫療費用新臺幣（下同
    ）八百元、二百二十五元（合計一千零二十五元）之財產上
    不法利益，足以生損害於楊宇薇、臺北醫院及健保局給付醫
    療保險費用之正確性。
二、楊宇羚另意圖為自己不法之利益，並基於行使偽造私文書及
    詐欺得利之犯意，於九十九年四月二十二日，擅自拿取楊宇
    葳之健保卡（所涉親屬間竊盜未據告訴、起訴），前往臺北
    醫院住院診療及接受生產手術時，亦出示楊宇薇之健保卡，
    向臺北醫院醫護人員佯稱為「楊宇薇」本人，並接續在「住
    院診療計畫說明書」、「麻醉同意書」、「手術同意書」、
    「全民健保病患自付病房差額費用同意書」立同意書人簽名
    欄上偽造「楊宇薇」之簽名各一枚，表示「楊宇薇」本人接
    受住院診療計畫之說明、同意進行麻醉、生產手術及願意自
    付病房差額費用之意思，而偽造「住院診療計畫說明書」、
    「麻醉同意書」、「手術同意書」、「全民健保病患自付病
    房差額費用同意書」等私文書（偽造之時間、地點、簽名數
    量，詳附表二所示），並將上開說明書、同意書均交與醫護
    人員收執而行使之，致使臺北醫院之醫護人員誤認係楊宇薇
    本人住院診療、接受生產手術，而於九十九年四月二十二日
    起至同月二十七日對楊宇羚提供麻醉、生產手術及住院之醫
    療服務，楊宇羚並於同月二十二日下午五時四十九分許產下
    一女，因而接續詐得免支付其本人及女兒之生產、住院診療
    醫療費用三萬四千九百九十七元、二萬三千八百五十五元（
    合計五萬八千八百五十二元；起訴書就楊宇羚於九十九年四
    月間至臺北醫院診療獲得共計八萬六千一百五十四元之不法
    利益，業經公訴檢察官於審理中就詐得之不法利益金額更正
    為八百元、二百二十五元、三萬四千九百九十七元、二萬三
    千八百五十五元）之財產上不法利益，足以生損害於楊宇薇
    、臺北醫院及健保局給付醫療保險費用之正確性。
三、楊宇羚與林致聖（所涉竊盜犯行，檢察官另案聲請簡易判決
    處刑）前於九十九年四月十三日下午七時二十分許在臺北縣
    新莊市（改制為新北市新莊區○○○路一五七之一號，因竊
    盜案件同為警查獲後，詎楊宇羚為規避上開刑責，竟基於行
    使偽造私文書之犯意，於同日下午七時二十分許起，偽冒其
    姊「楊宇薇」之名義應訊，並於同日、翌日（同月十四日）
    接續偽造如附表三編號一至九、十一所示「楊宇薇」之簽名
    及指印等署押，足以生損害於楊宇薇及偵查犯罪機關文書製
    作與犯罪偵查之正確性，並於屬私文書性質如附表三所示編
    號十所示證人「結文」之證人欄上偽造「楊宇薇」簽名之署
    押，對外為「今到庭為證人，僅當據實陳述，絕無匿飾增減
    ，此結」之意思表示，而偽造該私文書，並持以交付於臺灣
    板橋地方法院檢察署承辦人員而為行使之；復接續於如附表
    編號十二所示「限制住居具結書」上「具結人」欄內偽造「
    楊宇薇」署押，對外為「願遵照臺灣板橋地方法院檢察署之
    諭令住居，隨傳隨到，如有違反限制住居情事，願接受刑事
    訴訟法相關規定辦理」之意思表示，而完成該私文書之偽造
    ，並持以交付於臺灣板橋地方法院檢察署承辦人員而為行使
    ，以上所為均足以生損害於楊宇薇及偵查犯罪機關文書製作
    與犯罪偵查之正確性。
四、楊宇羚於九十九年四月二十七日取得臺北醫院開立之產婦楊
    宇薇所生之女楊○○（真實姓名詳卷）之出生證明書後，竟
    與楊宇薇共同基於使公務員登載不實文書之犯意聯絡，楊宇
    羚將上開出生證明書交予楊宇薇，由楊宇薇於九十九年五月
    十三日，前往臺北縣新莊市（現改制為新北市新莊區）戶政
    事務所，向承辦公務員佯稱楊○○為楊宇薇所生之女，並填
    具出生登記申請書且檢附上開出生證明書，申辦楊○○之戶
    籍出生登記，使承辦公務員為形式審查後，將該不實事項登
    載於職務上所掌之戶籍登記簿、戶籍謄本等公文書上，並據
    以核發載有此不實事項之戶籍謄本與楊宇薇，足以生損害於
    楊宇羚之女楊○○及戶政機關對於戶政管理之正確性。嗣經
    警將楊宇羚於九十九年四月十三日冒用楊宇薇名義所捺印之
    指紋卡與楊宇羚本人於九十六年十二月六日捺印之指紋卡併
    送刑事警察局以電腦比對確認結果該等指紋卡之指紋相符，
    發現楊宇羚冒名應訊而循線查悉上情；復經檢察官傳喚楊宇
    羚到庭訊問時，楊宇羚在有偵查犯罪權限之機關或公務員發
    現其上揭拿取楊宇薇之健保卡前往臺北醫院看診、住院診療
    而涉犯偽造私文書，及涉犯使公務員登載不實文書等犯罪前
    ，於檢察官訊問有無另外偽造文書犯行時，主動向檢察官自
    承有上揭冒用楊宇薇名義健保卡至醫院診療及向戶政事務所
    申辦楊○○為楊宇薇所生之出生登記等犯行，進而接受裁判
    。
五、案經臺北縣政府警察局新莊分局移送臺灣板橋地方法院檢察
    署檢察官偵查起訴。
    理  由
一、訊據被告楊宇羚對於上揭行使偽造私文書、詐欺得利及偽造
    署押等事實，於偵查及本院審理中坦承不諱，核與證人楊宇
    薇於九十九年七月二十二日警詢時及一ＯＯ年三月三十一日
    偵查中供述（見卷附楊宇薇於一ＯＯ年三月三十一日訊問筆
    錄影本）情節相符，並有臺北醫院於九十九年九月二十二日
    以北醫歷字第Ｚ○○○○○○○○○號函附之「孕婦免費愛
    滋病毒篩檢服務卡」、「住院診療計畫說明書」、「麻醉同
    意書」、「手術同意書」、「全民健保病患自付病房差額費
    用同意書」、健保局於九十九年十一月十八日以健保北字第
    Ｚ○○○○○○○○○號函附之保險對象住診就醫紀錄明細
    表、健保局於一ＯＯ年四月二十一日以健保北字第一ＯＯ一
    Ｏ一六Ｏ四一號函附之保險對象門診就醫紀錄明細表及健保
    局於一ＯＯ年五月二日傳送本院之「楊宇薇九十九年四月九
    日至九十九年四月二十七日於行政院衛生署臺北醫院就診、
    核附狀況表」（上開書證係關於事實欄一、二部分之證據資
    料）、刑事警察局九十九年四月二十二日刑紋字第Ｏ九ＯＯ
    五四三八九號函（指臺北縣政府警察局傳送之楊宇薇、楊宇
    羚犯罪嫌疑人指紋卡，經電腦比對確認結果指紋卡指紋相符
    ，但年籍資料不同，疑有冒名之嫌，請依法查處惠復）、板
    橋分局於九十六年十二月六日指紋卡片影本、新莊分局九十
    九年四月十三日指紋卡片影本、新莊分局九十九年四月十三
    日調查筆錄、搜索扣押筆錄、扣押物品收據、扣押物品目錄
    表、新莊分局執行拘提逮捕告知本人通知書、新莊分局執行
    拘提逮捕告知親友通知書、國民身分證相片、楊宇薇之個人
    戶籍資料查詢結果（以上附於九十九年度偵字第二三四三六
    號偵查卷）、新莊分局九十九年四月十三日調查筆錄、搜索
    扣押筆錄、扣押物品收據、扣押物品目錄表、新莊分局執行
    拘提逮捕告知本人通知書、新莊分局執行拘提逮捕告知親友
    通知書、國民身分證相片、楊宇薇之個人戶籍資料查詢結果
    、九十九年四月十四日偵查訊問筆錄、結文、限制住居具結
    書等件及警詢錄音帶一捲（以上附於九十九年度偵字第二五
    四三號偵查卷，並經本院依職權調取上開偵查卷核閱無誤；
    上開書證係關於事實欄二部分之證據資料）、臺北縣新莊市
    戶政事務所九十九年九月十三日北縣莊戶字第Ｚ○○○○○
    ○○○○號函附出生登記申請書、出生證明書影本（上開書
    證係關於事實欄四部分之證據資料）等附卷可稽。綜上所述
    ，被告於偵查及審理中之自白，核與事實相符，堪予採信。
    本案事證明確，被告犯行堪以認定，應依法論科。
二、論罪科刑：
(一)、按在制式之書類上偽造他人簽名，已為一定意思表示，具有
    申請書或收據等類性質者，係犯偽造文書罪。本件被告如事
    實欄一、二所示分別於「孕婦免費愛滋病毒篩檢服務卡」、
    「住院診療計畫說明書」、「麻醉同意書」、「手術同意書
    」、「全民健保病患自付病房差額費用同意書」上偽造「楊
    宇薇」之署押，乃向臺北醫院醫護人員表示「楊宇薇」同意
    接受愛滋病毒篩檢、接受住院診療計畫之說明、同意進行麻
    醉、手術及願意自付病房差額費用等意思，是上開文書皆已
    具備私文書之性質，被告在上開私文書上偽造「楊宇薇」之
    署押，並分別將上開私文書持向臺北醫院醫護人員行使，自
    足以生損害於楊宇薇、臺北醫院及健保局給付醫療保險費用
    之正確性，被告如事實欄一、二所示行為，均應構成刑法第
    二百十六條、第二百十條之行使偽造私文書罪。
(二)、次按最高法院九十四年七月二十六日第十一次刑事庭會議決
    議見解，警方依刑事訴訟法第八十八條之一第四項、提審法
    第二條第一項等規定，所製作之「逮捕通知書」，記載被逮
    捕人何以遭逮捕或拘提等情，其「通知本人聯」或「通知家
    屬聯」，如備有「收受人簽章」欄，由形式上觀察，於該欄
    內簽名及捺指印，即足表示由該姓名之人收受斯項通知書之
    證明，其後將之交付警方，應成立刑法第二百十六條、第二
    百十條之行使偽造私文書罪；警方以「通知」之文件踐行刑
    事訴訟法第九十五條等所定告知程序時，被告於該「通知」
    之「被調查詢問人」欄下偽簽姓名者，該「通知」實質上與
    詢問筆錄無異，並未表示另外製作何種文書，故論以偽造署
    押罪，至於「逮捕通知書」之「被通知人簽章」欄偽簽他人
    姓名捺指印，因非在「收受人簽章」欄為之，而僅處於受通
    知者之地位，尚不能表示其係有製作何種文書之意思及曾為
    何項之意思表示，故認成立偽造署押罪。本件被告於如附表
    三編號十所示「結文」上證人欄偽造「楊宇薇」署押，依其
    內容足以表示其偽以「楊宇薇」之名義，對外表示其到庭為
    證人，當據實陳述，絕無匿飾增減之意思，屬刑法第二百十
    條所稱之私文書；又被告於如附表三編號十二所示「限制住
    居具結書」上偽造「楊宇薇」署押，依其內容已足以表示其
    偽以「楊宇薇」之名義，對外表示具結願遵照檢察官限制住
    居於住居所之意思，亦屬刑法第二百十條所稱之私文書。
(三)、故核被告事實欄一所為，係犯刑法第二百十六條、第二百十
    條之行使偽造私文書罪（偽造「孕婦免費愛滋病毒篩檢服務
    卡」之私文書部分）及同法第三百三十九條第二項之詐欺得
    利罪（詐取醫療服務之不法利益部分）。又被告事實欄二所
    為，係犯刑法第二百十六條、第二百十條之行使偽造私文書
    罪（偽造「住院診療計畫說明書」等私文書部分）及同法第
    三百三十九條第二項之詐欺得利罪（詐取醫療服務之不法利
    益部分）。又被告事實欄三所為，係犯刑法第二百十六條、
    第二百十條之行使偽造私文書罪。又被告事實欄四所為，係
    犯刑法第二百十四條之使公務員登載不實罪。至公訴意旨認
    被告如事實欄一、二所示在「孕婦免費愛滋病毒篩檢服務卡
    」、「住院診療計畫說明書」、「麻醉同意書」、「手術同
    意書」、「全民健保病患自付病房差額費用同意書」上偽造
    「楊宇薇」署押之行為，係犯刑法第二百十七條第一項之偽
    造署押罪嫌一節，尚有未洽，惟起訴之基本社會事實同一，
    爰依法變更起訴法條。被告與其姊楊宇薇之間，就事實欄四
    所示使公務員登載不實犯行，有犯意聯絡及行為分擔，業據
    被告於本院審理中供明在卷，與共犯楊宇薇於一ＯＯ年三月
    三十一日偵查中供述情節相符（見本院卷附楊宇薇之偵查訊
    問筆錄），堪認被告與楊宇薇皆為共同正犯。至被告所犯事
    實欄一、二部分，被告於九十九年十一月二日偵查中先供述
    ：伊使用楊宇薇名義（健保卡）生產，並沒有經過楊宇薇之
    同意，楊宇薇並不知道此事；楊宇薇並不知道伊拿取他的健
    保卡等語，嗣改稱：楊宇薇有同意伊拿他的健保卡去生產等
    語，復於本院審理中供稱：伊生產完後，打電話告訴楊宇薇
    說伊拿他的健保卡去生產，他才知道這件事，伊一開始拿他
    的健保卡去醫院時，楊宇薇並不知道等語，顯見被告就楊宇
    薇事先是否知悉被告使用楊宇薇之健保卡一節，前後供述不
    一，則被告上開偵查中供述楊宇薇有同意伊拿他的健保卡去
    生產等語，是否確與事實相符，已非無疑，尚難遽以採信，
    況楊宇薇於一ＯＯ年三月三十一日偵查中供述楊宇羚是在生
    了楊ＯＯ回家後，才告訴我們她拿了我的健保卡取看病等語
    ，與被告上開審理中供述之情節相符；此外，復無其他證據
    足以證明楊宇薇於被告事實欄一、二所示看診、住院生產前
    ，即已知悉被告使用其健保卡，楊宇葳並同意被告冒用其名
    義使用該健保卡之情形，是依卷存證據資料，尚難逕認被告
    與楊宇葳就事實欄一、二所示犯行有共同犯意聯絡或行為分
    擔，則公訴意旨認楊宇薇就事實欄一、二所示犯行為共同正
    犯乙節，尚非足採。
(四)、被告如事實欄一、二、三所示偽造署押，為偽造私文書之部
    分行為，而偽造私文書之低度行為，又為行使之高度行為所
    吸收，均不另論罪。又被告如事實欄一所示於同一日在臺北
    醫院，接續詐得免支付醫療費用八百元、二百二十五元之財
    產上不法利益之行為，以及被告如事實欄二所示於同一日在
    臺北醫院，接續多次偽造「住院診療計畫說明書」、「麻醉
    同意書」、「手術同意書」、「全民健保病患自付病房差額
    費用同意書」等私文書及詐得免支付其本人及女兒之生產、
    住院診療醫療費用三萬四千九百九十七元、二萬三千八百五
    十五元之行為，各係基於單一犯意接續所為，並侵害同一法
    益，均為接續犯，各應論以一罪。又被告如事實欄三所示偽
    造證人「結文」、「限制住居具結書」之私文書，亦係基於
    單一犯意接續所為，並侵害同一法益，為接續犯，應論以一
    罪。至被告如事實欄三（附表三）所示在非屬私文書之文件
    上，偽造「楊宇薇」之署名並按捺指印等偽造署押行為，均
    係基於在本案事實欄三所示冒用「楊宇薇」名義應訊之目的
    下所為，而出於被告單一行為決意，應在法律評價上為一行
    為，且被告在非屬私文書之文件上偽造署押之行為，因與上
    開偽造私文書中偽造署押行為，同屬掩飾自己身分之接續犯
    意所為，應係侵害相同之單一法益，而屬偽造私文書之部分
    行為，是被告事實欄三犯行部分，論以行使偽造私文書罪即
    足，不再另論偽造署押罪。被告如事實欄一所示，基於單一
    冒名以獲得醫院健保門診醫療給付之犯意，同時行使偽造之
    「孕婦免費愛滋病毒篩檢服務卡」私文書及詐取醫療服務之
    不法利益，係以一行為而觸犯行使偽造私文書罪、詐欺得利
    罪等罪名，屬於想像競合犯，依刑法第五十五條之規定，從
    一重之行使偽造私文書罪處斷。又被告如事實欄二所示，亦
    基於單一冒名以獲得醫院健保住院、生產醫療給付之犯意，
    同時接續行使偽造「住院診療計畫說明書」、「麻醉同意書
    」、「手術同意書」、「全民健保病患自付病房差額費用同
    意書」私文書及詐取醫療服務之不法利益，係以一行為而觸
    犯行使偽造私文書罪、詐欺得利罪等罪名，屬於想像競合犯
    ，依刑法第五十五條之規定，從一重之行使偽造私文書罪處
    斷。復查被告如事實欄一、二、四所示行使偽造私文書、使
    公務員登載不實等犯行，於未被有偵查權之公務員或機關發
    覺其為犯嫌前，被告在檢察官九十九年九月六日訊問時主動
    向檢察官自承其有拿取楊宇葳之健保卡前往臺北醫院看診、
    住院診療及其向戶政事務所申辦楊○○為楊宇薇所生之出生
    登記之行為，進而接受裁判等情，業據被告於偵查中供承在
    卷，被告行為合於自首要件，就被告所犯事實欄一、二、四
    之犯行，均依刑法第六十二條前段規定，減輕其刑。至本件
    起訴書就事實欄三部分，雖僅記載「接續在警詢筆錄、指紋
    卡片、搜索扣押筆錄、扣押物品收據、扣押物品目錄表、執
    行拘提逮捕告知本人通知書、執行拘提逮捕告知親友通知書
    、相片影像資料查詢結果、個人戶籍資料查詢結果上偽造『
    楊宇薇』」之署名共十八枚及按捺偽造『楊宇薇』之指印共
    四十八枚，足生損害於楊宇薇及司法機關刑罰權行使之正確
    性」等詞，但就本案判決事實欄三（附表三）所載行使偽造
    私文書及偽造署押行使偽造私文書部分之犯罪事實未予敘及
    ，然此部分犯罪事實與檢察官起訴論罪科刑之犯罪事實，既
    有接續犯之實質上一罪關係，業如前述，為起訴效力所及，
    本院自得併予審究。另被告上開事實欄一、二、三所犯行使
    偽造私文書三罪、事實欄四所犯使公務員登載不實罪，犯意
    各別，行為不同，應分論併罰。公訴意旨認被告事實欄一、
    二犯行係接續犯一節，容有誤會，並非足採。爰審酌被告犯
    罪之動機、目的、所生危害，其各次行使偽造私文書、使公
    務員登載不實等犯行對告被害人所造成之實際損害、被告犯
    罪所得之不法利益，及其單親扶養幼女之家庭狀況，暨犯罪
    後坦承犯行之態度等一切情狀，分別量處如主文所示之刑，
    及諭知易科罰金之折算標準，並定其應執行之刑，暨諭知諭
    知易科罰金之折算標準。
(五)、沒收部分：
    查被告於事實欄一所示「孕婦免費愛滋病毒篩檢服務卡」孕
    婦簽名欄上偽造「楊宇薇」之簽名一枚（詳附表一），被告
    於事實欄二所示「住院診療計畫說明書」、「麻醉同意書」
    、「手術同意書」、「全民健保病患自付病房差額費用同意
    書」立同意書人簽名欄上偽造「楊宇薇」之簽名各一枚（合
    計四枚；詳附表二），及被告於附表三所示筆錄、文件及錄
    音帶外標籤上偽造偽造「楊宇薇」之簽名或指印，以上均係
    被告偽造之署押，不問屬於犯人與否，均應依刑法第二百十
    九條規定宣告沒收之。
據上論斷，應依刑事訴訟法第二百七十三條之一第一項、第二百
九十九條第一項前段、第三百條，刑法第二十八條、第二百十六
條、第二百十條、第三百三十九條第二項、第一項、第二百十四
條、第五十五條、第六十二條前段、第四十一條第一項、第八項
、第二百十九條，刑法施行法第一條之一，判決如主文。
本案經檢察官洪國朝到庭執行職務。
中    華    民    國   100    年    5     月    9     日
                  刑事第十庭    法  官  楊 志 雄
以上正本證明與原本無異。
如不服本判決應於收受判決後10日內向本院提出上訴書狀，並
應敘述具體理由。其未敘述上訴理由者，應於上訴期間屆滿後
20日內向本院補提理由書（均須按他造當事人之人數附繕本）
「切勿逕送上級法院」。
                                書記官  陳 春 銘
中    華    民    國   100    年    5     月    9     日
附錄本案論罪科刑法條全文：
刑法第210條
偽造、變造私文書，足以生損害於公眾或他人者，處5 年以下有
期徒刑。
刑法第214條
明知為不實之事項，而使公務員登載於職務上所掌之公文書，足
以生損害於公眾或他人者，處 3 年以下有期徒刑、拘役或 5 百
元以下罰金。
刑法第216條：
行使第 210 條至第 215 條之文書者，依偽造、變造文書或登載
不實事項或使登載不實事項之規定處斷。
刑法第217條第1項
偽造印章、印文或署押，足以生損害於公眾或他人者，處 3 年
以下有期徒刑。
中華民國刑法第339條
（普通詐欺罪）
意圖為自己或第三人不法之所有，以詐術使人將本人或第三人之
物交付者，處 5 年以下有期徒刑、拘役或科或併科 1 千元以下
罰金。
以前項方法得財產上不法之利益或使第三人得之者，亦同。
前二項之未遂犯罰之。
附表一：
┌──┬─────┬─────┬─────┬─────┬───┐
│編號│時間      │地點      │文件名稱  │偽造署押之│備註  │
│    │          │          │          │數量      │      │
├──┼─────┼─────┼─────┼─────┼───┤
│一  │99年4 月9 │臺北醫院  │孕婦免費愛│偽造「楊宇│99年偵│
│    │日        │          │滋病毒篩檢│薇」之簽名│字第23│
│    │          │          │服務卡    │一枚。    │436號 │
│    │          │          │          │          │偵查卷│
│    │          │          │          │          │第69頁│
└──┴─────┴─────┴─────┴─────┴───┘
附表二：
┌──┬─────┬─────┬─────┬─────┬───┐
│編號│時間      │地點      │文件名稱  │偽造署押之│備註  │
│    │          │          │          │數量      │      │
├──┼─────┼─────┼─────┼─────┼───┤
│一  │99年4 月22│臺北醫院  │住院診療計│偽造「楊宇│99年偵│
│    │日        │          │畫說明書  │薇」之簽名│字第23│
│    │          │          │          │一枚。    │436號 │
│    │          │          │          │          │偵查卷│
│    │          │          │          │          │第70頁│
├──┼─────┼─────┼─────┼─────┼───┤
│二  │99年4 月22│臺北醫院  │麻醉同意書│偽造「楊宇│99年偵│
│    │日        │          │          │薇」之簽名│字第23│
│    │          │          │          │一枚。    │436號 │
│    │          │          │          │          │偵查卷│
│    │          │          │          │          │第70頁│
│    │          │          │          │          │背面  │
├──┼─────┼─────┼─────┼─────┼───┤
│三  │99年4 月22│臺北醫院  │手術同意書│偽造「楊宇│99年偵│
│    │日        │          │          │薇」之簽名│字第23│
│    │          │          │          │一枚。    │436號 │
│    │          │          │          │          │偵查卷│
│    │          │          │          │          │第71頁│
├──┼─────┼─────┼─────┼─────┼───┤
│四  │99年4 月22│臺北醫院  │全民健保病│偽造「楊宇│99年偵│
│    │日        │          │患自付病房│薇」之簽名│字第23│
│    │          │          │差額費用同│一枚。    │436號 │
│    │          │          │意書      │          │偵查卷│
│    │          │          │          │          │第71頁│
│    │          │          │          │          │背面  │
└──┴─────┴─────┴─────┴─────┴───┘
附表三：
┌──┬─────┬─────┬─────┬─────┬───┐
│編號│時間      │地點      │文件名稱  │偽造署押之│備註  │
│    │          │          │          │數量      │      │
├──┼─────┼─────┼─────┼─────┼───┤
│一  │99年4 月13│新莊區民安│搜索、扣押│偽造「楊宇│99年偵│
│    │日下午時15│路157 號之│筆錄      │薇」之簽名│字第23│
│    │分至20分許│          │          │共六枚、指│436 號│
│    │。        │          │          │印共八枚。│卷第30│
│    │          │          │          │          │至32頁│
│    │          │          │          │          │；99年│
│    │          │          │          │          │速偵字│
│    │          │          │          │          │第2543│
│    │          │          │          │          │號卷第│
│    │          │          │          │          │18至19│
│    │          │          │          │          │頁（左│
│    │          │          │          │          │列筆錄│
│    │          │          │          │          │一式二│
│    │          │          │          │          │份）  │
├──┼─────┼─────┼─────┼─────┼───┤
│二  │99年4 月13│新莊分局福│新莊分局調│偽造「楊宇│99年偵│
│    │日下午9 時│營派出所  │查筆錄（第│薇」之簽名│字第23│
│    │25 分 起至│          │1次 ）    │共四枚、指│436 號│
│    │同日下午9 │          │          │印共十六枚│卷第21│
│    │時54分    │          │          │。        │至23頁│
│    │          │          │          │          │；99年│
│    │          │          │          │          │速偵字│
│    │          │          │          │          │第2543│
│    │          │          │          │          │號卷第│
│    │          │          │          │          │9 至11│
│    │          │          │          │          │頁（左│
│    │          │          │          │          │列筆錄│
│    │          │          │          │          │一式二│
│    │          │          │          │          │份）  │
├──┼─────┼─────┼─────┼─────┼───┤
│三  │99年4 月13│同上      │新莊分局福│偽造「楊宇│99年偵│
│    │日下午7 時│          │營派出所扣│薇」之簽名│字第23│
│    │20分許後之│          │押物品收據│共二枚、指│436 號│
│    │同日某時許│          │          │印共二枚。│卷第32│
│    │。        │          │          │          │頁；99│
│    │          │          │          │          │年速偵│
│    │          │          │          │          │字第25│
│    │          │          │          │          │43號卷│
│    │          │          │          │          │第20頁│
│    │          │          │          │          │（左列│
│    │          │          │          │          │收據一│
│    │          │          │          │          │式二份│
│    │          │          │          │          │）    │
├──┼─────┼─────┼─────┼─────┼───┤
│四  │同上      │同上      │新莊分局福│偽造「楊宇│99年偵│
│    │          │          │營派出所扣│薇」之簽名│字第23│
│    │          │          │押物品目錄│共十六枚、│436 號│
│    │          │          │表        │指印共十六│卷第33│
│    │          │          │          │枚。      │頁；99│
│    │          │          │          │          │年速偵│
│    │          │          │          │          │字第25│
│    │          │          │          │          │43號卷│
│    │          │          │          │          │第21頁│
│    │          │          │          │          │（左列│
│    │          │          │          │          │目錄表│
│    │          │          │          │          │一式二│
│    │          │          │          │          │份）  │
├──┼─────┼─────┼─────┼─────┼───┤
│五  │99年4 月13│同上      │新莊分局執│偽造「楊宇│99年偵│
│    │日19時20分│          │行拘提逮捕│薇」之簽名│字第23│
│    │許。      │          │告知本人通│共二枚、指│436 號│
│    │          │          │知書      │印共二枚。│卷第39│
│    │          │          │          │          │頁；99│
│    │          │          │          │          │年速偵│
│    │          │          │          │          │字第25│
│    │          │          │          │          │43號卷│
│    │          │          │          │          │第27頁│
│    │          │          │          │          │（左列│
│    │          │          │          │          │通知書│
│    │          │          │          │          │一式二│
│    │          │          │          │          │份）  │
├──┼─────┼─────┼─────┼─────┼───┤
│六  │99年4 月13│同上      │新莊分局執│偽造「楊宇│99年偵│
│    │日下午7 時│          │行拘提逮捕│薇」之簽名│字第23│
│    │20分許後之│          │告知親友通│共二枚、指│436 號│
│    │同日某時許│          │知書      │印共二枚。│卷第40│
│    │。        │          │          │          │頁；99│
│    │          │          │          │          │年速偵│
│    │          │          │          │          │字第25│
│    │          │          │          │          │43號卷│
│    │          │          │          │          │第28頁│
│    │          │          │          │          │（左列│
│    │          │          │          │          │通知書│
│    │          │          │          │          │一式二│
│    │          │          │          │          │份）  │
├──┼─────┼─────┼─────┼─────┼───┤
│七  │同上      │同上      │國民身分證│偽造「楊宇│99年偵│
│    │          │          │相片影像查│薇」之簽名│字第23│
│    │          │          │詢結果    │共二枚、指│436 號│
│    │          │          │          │印共四枚。│卷第48│
│    │          │          │          │          │頁；99│
│    │          │          │          │          │年速偵│
│    │          │          │          │          │字第25│
│    │          │          │          │          │43號卷│
│    │          │          │          │          │第36頁│
│    │          │          │          │          │（左列│
│    │          │          │          │          │資料一│
│    │          │          │          │          │式二份│
│    │          │          │          │          │）。  │
├──┼─────┼─────┼─────┼─────┼───┤
│八  │同上      │同上      │指紋卡片  │偽造「楊宇│99年偵│
│    │          │          │          │薇」之指印│字第23│
│    │          │          │          │共二十枚。│436 號│
│    │          │          │          │          │卷第12│
│    │          │          │          │          │頁；99│
│    │          │          │          │          │年速偵│
│    │          │          │          │          │字第25│
│    │          │          │          │          │43號卷│
├──┼─────┼─────┼─────┼─────┼───┤
│九  │同上      │同上      │警詢錄音帶│偽造「楊宇│99 年 │
│    │          │          │外標籤    │薇」之簽名│速偵字│
│    │          │          │          │、指印各一│第2543│
│    │          │          │          │枚。      │號卷末│
│    │          │          │          │          │偵查錄│
│    │          │          │          │          │音、錄│
│    │          │          │          │          │影光碟│
│    │          │          │          │          │片存放│
│    │          │          │          │          │袋內  │
├──┼─────┼─────┼─────┼─────┼───┤
│十  │99年4 月14│臺灣板橋地│結文      │偽造「楊宇│99 年 │
│    │日下午3 時│方法院檢察│          │薇」之簽名│速偵字│
│    │57分起至同│署第101 偵│          │一枚。    │第2543│
│    │日下午4 時│查庭      │          │          │號卷第│
│    │17分許間之│          │          │          │45頁  │
├──┼─────┼─────┼─────┼─────┼───┤
│十一│99年4 月14│臺灣板橋地│訊問筆錄  │偽造「楊宇│99 年 │
│    │日下午4時 │方法院檢察│          │薇」之簽名│速偵字│
│    │17分許。  │署第101 偵│          │一枚。    │第2543│
│    │          │查庭      │          │          │號卷第│
│    │          │          │          │          │44頁  │
├──┼─────┼─────┼─────┼─────┼───┤
│十二│99年4 月14│同上      │限制住居具│偽造「楊宇│99 年 │
│    │日下午4時 │          │結書      │薇」之簽名│速偵字│
│    │17分許後某│          │          │一枚（具結│第2543│
│    │時許。    │          │          │人欄）、指│號卷第│
│    │          │          │          │印共二枚。│50頁  │
└──┴─────┴─────┴─────┴─────┴───┘